# 广告资源互换会计处理

提问人：709046552 时间：2020-10-13 21:33:08
陈版，两家互联网广告公司，互相在自己网站上做广告作为交换，如何进行处理？如何用物体换广告又如何处理？

回答人：chenyiwei
在原准则下，参考《讲解 2010 》P230～ 231 ：
此外，在实务中，企业向其顾客提供广告服务以换取该顾客向其提供广告服务的，这样的易货交易只有在所交换的广告服务不相同或相似、而且符合收入确认条件时，才能确认收入。该收入通常无法用所收到广告服务的公允价值进行可靠计量，因此应采用所提供广告服务的公允价值进行计量。企业只有参照其通过收现等方式向顾客提供广告服务这样的易货交易而且该非易货交易同时满足规定条件时，才能认定为其在易货交易中提供广告服务的公允价值是能够可靠计量的，这里所指非易货交易应满足的规定条件包括：①该非易货交易中的广告与易货交易中的广告相同或相似；②该非易货交易应经常发生；③该非易货交易和提供相同或相似广告的易货交易相比，应代表绝大多数交易和金额的情况；④该非易货交易收取的是现金和（或）其他形式的公允价值是能够可靠计量的对价（如上市证券、非货币想资产和其他服务）；⑤该非易货交易涉及的顾客和易货交易涉及的顾客不相同。
在新准则下，根据五步法模型，第一步“识别客户合同”中，需要判断是否满足“该合同具有商业实质，即履行该合同将改变企业未来现金流量的风险、时间分布或金额”这一条件。这一点与上述原准则下的“所交换的广告服务不相同或相似、而且符合收入确认条件”的判断基本相似。
因此，在新旧准则下，对此问题的处理结果基本类似。